【裁判字號】    98,簡上,805
【裁判日期】    981224
【裁判案由】    詐欺
【裁判全文】
臺灣桃園地方法院刑事判決             98年度簡上字第805號
上  訴  人
即  被  告  丙○○
上列上訴人即被告因詐欺案件，不服本院中華民國98年6 月25日
98年度桃簡字第1845號第一審刑事簡易判決（起訴案號：臺灣桃
園地方法院檢察署98年度偵字第7860號），提起上訴，本院管轄
之第二審合議庭判決如下：
    主  文
上訴駁回。
丙○○緩刑貳年。
    事  實
一、丙○○明知申請帳戶使用係輕而易舉之事，一般人無故取得
    他人金融帳戶使用之行徑常與財產犯罪之需要密切相關，而
    可預見將帳戶提供他人使用，可能使他人遂行不法所有意圖
    用以詐騙他人，又對於提供帳戶予他人使用雖無必引發他人
    萌生犯罪之確信，但仍以縱若有人持以犯罪亦不違反其本意
    ，而基於幫助他人詐欺取財之不確定故意，於民國98年3 月
    11日前某日，在不詳地點，將其申辦之臺灣中小企業銀行大
    溪分行帳號000-00000000000 號帳戶（下稱臺灣企銀大溪分
    行帳戶）之提款卡及密碼交付予某真實姓名年籍不詳之成年
    人，藉此幫助該真實姓名年籍不詳之成年人及其所屬詐騙集
    團達到向他人詐取財物之目的。嗣該真實姓名年籍不詳之成
    年人與該詐欺集團所屬成年成員共同基於意圖為自己不法所
    有之犯意聯絡，於98年3 月11日當日，分別以電話向甲○○
    、丁○○、乙○○等人佯稱其等因網路購物之付款方式設定
    有誤，需依指示操作ATM 自動櫃員機取消設定為由，致甲○○、丁○○、乙○○等人陷於錯誤，而分別將新臺幣（下同
    ）44,313元、29,999元、9,639 元匯至丙○○上開臺灣企銀
    大溪分行帳戶，旋遭提領一空。嗣經甲○○、丁○○、乙○○發覺有異報警而循線查獲。
二、案經甲○○、乙○○訴由桃園縣政府警察局大溪分局報告臺
    灣桃園地方法院檢察署檢察官偵查後聲請簡易判決處刑。
    理  由
一、證據能力方面：
（一）按被告以外之人於審判外之陳述，雖不符前4 條之規定，
      而經當事人於審判程序同意作為證據，法院審酌該言詞陳
      述或書面陳述作成時之情況，認為適當者，亦得為證據；
      當事人、代理人或辯護人於法院調查證據時，知有第159
      條第1 項不得為證據之情形，而未於言詞辯論終結前聲明
      異議者，視為有前項之同意，刑事訴訟法第159 條之5 就
      此定有明文。而本案所引用之供述證據，經本院依法踐行
      調查證據程序，公訴人、被告均同意各該供述證據之證據
      能力，且迄本院言詞辯論終結前未就供述證據之證據能力
      聲明異議，又查無依法應排除其證據能力之情形，是後述
      所引用供述證據之證據能力均無疑義，依法自有證據能力
      ，均得作為本案證據，先予敘明。
（二）卷附之被害人甲○○、乙○○之自動櫃員機交易明細表、
      被害人丁○○之彰化銀行存摺封面及內頁影本；臺灣中小
      企業銀行大溪分行98年4 月16日覆函暨其附件帳號000-00
      000000000 號帳戶之掛失明細及交易明細，均與本案事實
      具有自然關聯性，復屬書證性質，且查無事證足認有違背
      法定程式或經偽造、變造所取得之情事，況公訴人及被告
      對此部分之證據能力亦不爭執，是堪認均有證據能力，附
      此敘明。
二、上揭事實，業據被告於本院審理時坦承不諱，且證人甲○○
    、丁○○、乙○○等人於警詢時亦證述遭詐欺並匯款至被告
    上開臺灣企銀大溪分行帳戶之情節明確，復有上開臺灣企銀
    大溪分行帳戶之交易往來明細表、被害人甲○○、乙○○之
    自動櫃員機交易明細表、被害人丁○○之彰化銀行存摺封面
    及內頁影本在卷可稽，被告上開自白，核與事實相符，足堪
    採信。本案事證明確，被告上開犯行堪以認定，應依法論科
    。
三、按幫助犯之成立，主觀上行為人須有幫助故意，客觀上須有
    幫助行為，意即需對於犯罪與正犯有共同之認識，而以幫助
    之意思，對於正犯資以助力，而未參與實施犯罪之行為者而
    言。被告將所有之上開銀行帳戶之提款卡及提款卡密碼提供
    予該不詳詐騙集團成員，供其詐騙被害人財物，顯係基於幫
    助他人詐取財物之犯意所為，屬刑法詐欺罪構成要件以外之
    行為，被告既以幫助他人犯罪之意思而參與犯罪構成要件以
    外之行為，核其所為，係犯刑法第30條第1 項、第339 條第
    1 項幫助詐欺取財罪。又被告係幫助他人犯罪，爰依刑法第
    30條第2 項規定減輕其刑。被告基於幫助犯意，以一提供帳
    戶之幫助行為給予助力，詐欺集團成員則先後詐騙被害人甲○○、丁○○、乙○○等人得逞數次，雖詐欺集團成員施行
    詐騙取得數名被害人之財物，就被告而言，僅有一幫助行為
    ，係一行為侵害數法益，為同種想像競合犯，依刑法第55條
    規定，應從一重之幫助詐欺取財罪處斷。原審以被告上揭罪
    證明確，適用刑法第339 條第1 項、第30條、第55條、第41
    條第1 項前段，刑法施行法第1 條之1 第1 項、第2 項前段
    ，量處被告拘役58日，並諭知易科罰金之折算標準，核其認
    事用法均無不合，量刑亦無不當，應予維持。是本件上訴人
    提起上訴，認無理由，應予駁回。
四、被告上訴意旨略以：伊願意賠償被害人之損失，請法院給予
    伊緩刑等語。經查，被告前除曾因酒後駕車案件經檢察官為
    緩起訴處分外，未曾因故意犯罪受任何有期徒刑以上刑之宣
    告，此有臺灣高等法院被告前案紀錄表存卷可按，復念及被
    告於本院審理時坦承犯行，復與被害人甲○○、乙○○達成
    和解，並賠償被害人甲○○、丁○○、乙○○等人所受之損
    害，有和解筆錄、郵政跨行匯款申請單及本院電話紀錄查詢
    表在卷為憑，足認被告確有悔悟之心，且被害人甲○○、丁○○、乙○○等人亦陳明願意給予被告緩刑之機會，本院認
    被告經此刑之宣告後，應能知所警惕，而無再犯之虞，其所
    受刑之宣告，以暫不執行為適當，併予宣告緩刑2 年，以啟
    自新。
據上論斷，應依刑事訴訟法第455條之1第1項、第3項、第368 條
，刑法第74條第1 項第1 款，判決如主文。
本案經檢察官徐文豪到庭執行職務。
中    華    民    國    98    年    12    月    24    日
                  刑事第十二庭  審判長法  官  魏  于  傑
                                      法  官  李  文  娟
                                      法  官  羅  國  鴻
以上正本證明與原本無異。
不得上訴。
                                      書記官  戴  育  萍
中    華    民    國    98    年    12    月    30    日
【論罪科刑法條】
刑法第339條
意圖為自己或第三人不法之所有，以詐術使人將本人或第三人之
物交付者，處5 年以下有期徒刑、拘役或科或併科1 千元以下罰
金。
以前項方法得財產上不法之利益或使第三人得之者，亦同。
前二項之未遂犯罰之。

司法院資訊處製作；財團法人民間司法改革基金會備份。
